【裁判字號】    95,簡上,152
【裁判日期】    951229
【裁判案由】    
【裁判全文】
臺灣基隆地方法院刑事判決             95年度簡上字第152號
上  訴  人  臺灣基隆地方法院檢察署檢察官
被      告  乙○○
            丙○○
上列上訴人因被告傷害案件，不服本95年11月23日95年度基簡字
第973號第一審判決（聲請簡易判決處刑案號：95 年度調偵字第
依103號、95年度偵字第3135號），提起上訴，本院管轄之第二
審合議庭，認為應改用通常程序審判，並自為第一審判決如下：
    主  文
原判決撤銷。
本件公訴不受理。
    理  由
一、聲請簡易判決處刑意旨略以：民國95年5月7日下午11許，被
    告乙○○與甲○○因商討車輛發生擦撞之賠償事宜互起口角
    ，竟與被告丙○○共同基於傷害人身體之故意，由被告李錦
    德持車內預藏之木棒，而被告丙○○則以徒手方式，共同毆
    打甲○○，使甲○○受有左前臂骨折脫臼、臉部挫傷及擦傷
    、右小腿挫傷等傷害。因認被告均係犯有刑法第277條第1項
    傷害罪嫌。
二、按告訴乃論之罪，告訴人於第一審辯論終結前，得撤回其告
    訴；又告訴乃論之罪，對於共犯之一人告訴或撤回告訴者，
    其效力及於其他共犯；另告訴乃論之罪，其告訴經撤回者，
    應為不起訴之處分；又案件起訴之程序違背規定者，應為不
    受理之判決；刑事訴訟法第238條第1項、第239 條前段、第
    252條第5款及第303條第1款分別定有明文。又應為不起訴處
    分而起訴者，其起訴之程序即屬違背規定，法院應諭知不受
    理之判決，最高法院82年度台非字第380 號著有判決可資參
    照。又告訴乃論之刑事事件於偵查中或第一審法院辯論終結
    前，調解成立，並於調解書上記載當事人同意撤回意旨，經
    法院核定者，視為於調解成立時撤回告訴或自訴，復為鄉鎮
    市調解條例第28條第2 項所明定。另檢察官聲請以簡易判決
    處刑之案件，經法院認應為不受理判決之諭知者，應適用通
    常程序審判之，刑事訴訟法第451 條之1第4項第3款、第452
    條亦定有明定。
三、經查：本件告訴人甲○○告訴被告2 人傷害案件，起訴書認
    被告所為均係犯刑法第277條第1項之傷害罪，依同法第287
    條前段之規定，須告訴乃論。茲告訴人甲○○與共犯乙○○
    已於95年7月20 日在臺北縣瑞芳鎮調解委員會調解成立，告
    訴人於該調解書中表示同意於一星期內具狀向撤回對於共犯
    乙○○傷害之告訴，且上開調解書並經本院民事庭核定，有
    經核定之臺北縣瑞芳鎮調解委員會95年刑調字第007 號調解
    書附於95年度調偵字第103 號偵查卷第21頁可稽，故依前述
    法條規定，本件已於95年7月20 日視為撤回對共犯乙○○之
    告訴。又告訴人復於95年7月20 日具狀撤回對共犯乙○○之
    傷害告訴，亦有撤回告訴狀附於偵查卷可稽（參見95年度調
    偵字第103號偵查卷第20 頁），依照上開說明，告訴人對共
    犯乙○○撤回告訴之效力自及於本案被告丙○○，依照上開
    說明，檢察官本應依法為不起訴之處分，然檢察官誤於95年
    9月27 日偵查終結向本院聲請簡易判決處刑，其起訴之程序
    自屬違背規定，原審漏未審酌及此，於95年11月23日就被告
    被訴之傷害案件，為科刑之判決，尚有未恰。上訴意旨謂被
    告2 人手段兇殘，事後亦未與被害人和解，因認原審量刑過
    輕等語，雖無理由，但原判決既有上述違誤，仍應由本院予
    以撤銷，並參酌刑事訴訟法第451條之1第4項但書第3款、第
    452 條規定之意旨，改適用通常程序審判，並自為第一審之
    判決，如主文第2項所示。
中    華    民    國    95    年  12      月  29      日
                  刑事第四庭審判長法    官  鄭景文
                                  法    官  王美婷
                                  法    官  林淑鳳
以上正本證明與原本無異。
對於本件判決如有不服，應於收受送達後10日內，向本院提出上
訴書狀，上訴於臺灣高等法院，並按他造當事人之人數附具繕本
。
中    華    民    國    95    年    12    月    29    日
                                  書 記 官  王毓嫻


司法院資訊處製作；財團法人民間司法改革基金會備份。
